臺灣士林地方法院交通事件裁定　　　　　　　　　　九十一年度交聲字第五三號
　　原處分機關　交通部公路總局台北區監理所基隆監理站
　　異議人　即
　　受 處分 人　甲○○
右列異議人因違反道路交通管理處罰條例案件，對於交通部公路局台北區監理所基隆
監理站於民國九十一年四月二十二日所為之處分（原處分案號：基監字第四二─Ｃ0
0000000號），聲明異議，本院裁定如左：
        主  文
異議駁回。
        理  由
一、原處分意旨略以：異議人即受處分人甲○○於民國九十年十月二十六日晚上八時
    五十五分許，駕駛車牌號碼ＦＣ─二八二六號自小客車，行經臺北縣汐止市○○
    路、民權街口，肇事致人受傷後逃逸，經台北縣警察局汐止分局舉發，並送交通
    部公路局台北區監理所基隆監理站所依道路交通管理處罰條例第六十二條第一項
    之規定，裁處異議人吊銷駕駛執照。異議人固不否認有於上開時、地駕車肇事致
    人受傷之事實，亦不否認有離開現場之事實，惟辯稱依台灣士林地方法院檢察署
    九十一年二月十八日九十年度偵字第一○七六六號不起訴處分書所載，伊並非逃
    逸，與舉發事實似有出入等語。
二、經查本件異議人上開肇事致人受傷並逃離現場之事實，有九十年十月二十六日警
    訊筆錄影本及台灣士林地方法院檢察署九十年度偵字第一○七六六號不起訴處分
    書在卷可稽，雖異議人辯稱伊有停車叫救護車，並見救護車到達後才離開，前開
    不起訴處分書亦據此認定異議人因有叫救護車，並不構成刑法第一百八十五條之
    四肇事逃逸罪嫌，然查道路交通管理處罰條例第六十二條第一項係規定「汽車駕
    駛人，駕駛汽車肇事致人受傷或死亡，應即採取救護或其他必要措施，並向警察
    機關報告，不得駛離；違者吊扣其駕照三個月至六個月；逃逸者吊銷駕駛執照」
    ，與刑法第一百八十五條之四規定不同。依道路交通管理處罰條例第六十二條第
    一項課予肇事致人受傷或死亡之汽車駕駛人三項義務：採取救護或其他必要措
    施；向警察機關報告之義務；汽車不得駛離現場，違反該三項義務之一者，
    即吊扣其駕照三個月至六個月，依其法條前後文之解釋，後段「逃逸者吊銷駕駛
    執照」，自係指違規情況更嚴重者，不僅是駛離現場，而且逃離現場不知去向者
    ，則處以更重之處罰即吊銷駕駛執照。是以，異議人肇事致人受傷後，縱使有採
    取救護手段，但不僅將汽車駛離現場，而且開上北部第二高速公路逃離現場不知
    去向，自已構成道路交通管理處罰條例第六十二條第一項吊銷駕駛執照之處罰要
    件，應認所辯並無可採。原處分機關據以援引上開規定，裁處異議人吊銷駕駛執
    照，並無不當。爰依法駁回異議人之異議。
三、據上論斷，應依道路交通管理處罰條例第八十七條第二項、道路交通案件處理辦
    法第十八條裁定如主文。
中      華      民      國      九十一      年      八      月    六    日
                              臺灣士林地方法院交通法庭
                                  法  官  高  愈  杰
右正本證明與原本無異。
如不服本裁定應於送達後五日內向本院提出抗告狀。
                                  書記官  蘇  彥  宇
中      華      民      國      九十一      年      八      月    八    日
